【裁判字號】    99,易緝,11
【裁判日期】    991001
【裁判案由】    竊盜等
【裁判全文】
臺灣基隆地方法院刑事判決              99年度易緝字第11號
公  訴  人  臺灣基隆地方法院檢察署檢察官
被      告  乙○○
上列被告因竊盜案件，經檢察官提起公訴（97年度偵字第4515號
、第4949號、第4982號、第5089號、98年度偵字第1440號），本
院判決如下：
    主  文
乙○○共同踰越安全設備竊盜，處有期徒刑陸月，如易科罰金，
以新臺幣壹仟元折算壹日。
    事  實
一、乙○○與萬仁傑（已審結）共同基於意圖為自己不法所有之
    犯意聯絡，於民國97年10月16日下午4 時許，二人先至基隆
    巿信義區○○路227 巷23弄15號之頂樓，由乙○○拉著萬仁
    傑之手腕，協助萬仁傑由頂樓攀爬至同號6 樓住宅窗戶之遮
    雨棚後，再由萬仁傑打開窗戶，進入張淑芬住宅內竊取張淑
    芬所有之項鍊7 條、手鍊3 條、戒指4 個、耳環約6 對、數
    位相機2 台、手機1 支得逞（侵入住宅部分未據告訴）。乙
    ○○、萬仁傑將竊得之首飾對分，萬仁傑再駕車附載乙○○
    至宜蘭縣宜蘭巿某不詳銀樓，由乙○○入內將其分得之首飾
    變賣，得款新臺幣（下同）約8800元，萬仁傑再於97年10月
    17日，持其分得之耳環、項鍊等物至宜蘭巿中山路三段133
    號之弘山珠寶銀樓變賣，得款4750元。
二、案經基隆市警察局第二分局、第四分局分別報告暨臺灣基隆
    地方法院檢察署檢察官自動檢舉簽分偵查起訴。
    理  由
壹、程序事項：
一、按刑法第320 條、第321 條之竊盜罪，經第二審判決者，不
    得上訴於第三審法院，刑事訴訟法第376 條第2 款定有明文
    。又除簡式審判程序、簡易程序及第376 條第1 款、第2 款
    所列之罪之案件外，第一審應行合議審判，96年3 月21日公
    布、同年月23日施行之刑事訴訟法第284 條之1 亦有明文。
    本件被告係犯刑法第321 條第1 項第2 款之加重竊盜罪（詳
    後述），依上開規定得行獨任審判，核先敘明。
二、證據能力部分：
    按被告以外之人於審判外之言詞或書面陳述，除法律有規定
    者外，不得作為證據；又被告以外之人於審判外之陳述，雖
    不符合刑事訴訟法第159 條之1 至第159 條之4 之規定，而
    經當事人於審判程序同意作為證據，法院審酌該言詞陳述或
    書面陳述作成時之情況，認為適當者，亦得為證據，而當事
    人、代理人或辯護人於法院調查證據時，知有上開不得為證
    據之情形，而未於言詞辯論終結前聲明異議者，視有前項之
    同意，刑事訴訟法第159 條第1 項及第159 條之5 分別定有
    明文。本件卷內所有證據，經本院於審判程序提示予被告並
    告以要旨，經被告表示無意見，且未聲明異議，本院審酌相
    關言詞陳述或書面陳述作成時之情況，認為適當，依前揭法
    條意旨，均得援為本案證據，應先敘明。
貳、實體部分：
一、訊據被告乙○○矢口否認涉有竊盜犯行，辯稱：我沒有跟萬
    仁傑去偷，萬仁傑偷完之後，打電話給我，因為他有欠我錢
    ，去變賣贓物的時候，我不知道那是贓物云云。惟查：上開
    被害人張淑芬住宅於97年10月16日失竊之事實，業據被害人
    張淑芬於警詢指訴歷歷，且同案共犯萬仁傑於臺灣基隆地方
    法院檢察署檢察官偵訊時結證稱：「乙○○在6 樓屋頂等，
    我自己從屋頂爬下去；我下去時，乙○○有拉住我的一隻手
    腕，我上來他拉我兩手」等語；於本院審理時供稱：「我是
    和乙○○一起去偷的，由乙○○拉著我的手腕，由頂樓攀爬
    到6 樓窗戶的遮雨棚，因窗戶欄杆並未全部封住，所以我就
    打開窗戶進入張淑芬之住處竊取其財物，並將所竊財物予以
    分配，當日我確實有和乙○○一起去偷竊，乙○○就住在被
    害人住處對面，是乙○○提議要去偷東西，因我剛好要回宜
    蘭，乙○○說也要一同去宜蘭玩，所以我就開車載乙○○到
    宜蘭，在前往宜蘭的途中，我們各自將分得的贓物予以變賣
    」等情，已將被告共同行竊之分擔行為及變賣竊得物品之過
    程供述綦詳。被告雖以萬仁傑積欠1 萬餘元而以販賣金飾所
    得償債等詞置辯，惟被告於警詢中係供承為萬仁傑變賣首飾
    得款約8800元後，分得2 千元花用，並未提及係因萬仁傑積
    欠債務而以變賣首飾之金額抵償等情，況變賣所得既有8 千
    餘元，何以被告僅取2 千元，而非全數取走以抵償其所稱之
    1 萬餘元欠款？被告辯詞前後不一，且與常情有違。參以被
    害人失竊地點與被告住所相近，及被害人失竊後，被告立即
    持被害人失竊物品與萬仁傑至宜蘭地區變賣等情，應以萬仁
    傑所述係與被告共同行竊一節較為可採。是被告所辯，顯屬
    事後推諉卸責之詞，不足採信。此外，有現場照片2 幀及宜
    蘭縣金銀珠寶商業同業公會製登記表1 張附卷供參，本案事
    證明確，被告之犯行洵堪認定，應依法論科。
二、論罪科刑：
  (一)刑法第321 條第1 項第2 款所謂安全設備，係指依社會通常
    觀念足認為防盜之設備而言，如住宅之窗戶即屬之（最高法
    院45年臺上字第1443號判例、70年度臺上字第3809號判決、
    81年度臺上字第3767號判決、91年度臺上字第4354號判決）
    。被告於係未經許可，踰越安全設備竊取財物，核被告所為
    ，係犯刑法第321 條第1 項第2 款之踰越安全設備竊盜罪。
    被告與同案被告萬仁傑就上開竊盜犯行間，具有犯意聯絡及
    行為分擔，應論以共同正犯。
  (二)本院審酌被告不思憑藉己力循合法管道獲取財物，所為侵害
    他人財產權益，且危害社會秩序，及其犯罪動機、手段，所
    竊物品價值，衡其犯罪後始終矢口否認犯行等一切情狀，量
    處如主文所示之刑，並諭知易科罰金之折算標準。
據上論斷，應依刑事訴訟法第284 條之1 、第299 條第1 項前段
，刑法第28條、刑法第321 條第1 項第2 款、第41條第1 項前段
，判決如主文。
本案經檢察官甲○○到庭執行職務。
中    華    民    國    99    年   10     月     1    日
                  刑事第五庭法    官  吳佳齡
以上正本證明與原本無異。
如不服本判決應於收受送達後10日內向本院提出上訴書狀，並應
敘述具體理由；其未敘述上訴理由者，應於上訴期間屆滿後20日
內向本院補提理由書（均須按他造當事人之人數附繕本）「切勿
逕送上級法院」。
中    華    民    國    99    年    10    月    1     日
                            書 記 官  莊智凱
附錄論罪法條：
中華民國刑法第321條
（加重竊盜罪）
犯竊盜罪而有左列情形之一者，處 6 月以上、 5 年以下有期徒
刑：
一、於夜間侵入住宅或有人居住之建築物、船艦或隱匿其內而犯
    之者。
二、毀越門扇、牆垣或其他安全設備而犯之者。
三、攜帶兇器而犯之者。
四、結夥三人以上而犯之者。
五、乘火災、水災或其他災害之際而犯之者。
六、在車站或埠頭而犯之者。
前項之未遂犯罰之。

司法院資訊處製作；財團法人民間司法改革基金會備份。
